Minutes et répertoires du notaire Catherin FARDEAU, 28 mars 1559 - 1568 (étude XXXIII)
Archives nationales
- Minutes de Catherin FARDEAU, 28 mars 1559 - 1568; MC/ET/XXXIII/44 - MC/ET/XXXIII/53
  - Minutes. 1563, 13 avril - 1564, 29 mars, 13 avril 1563 - 29 mars 1564; MC/ET/XXXIII/48; registre
    - Promesse par Michel Bocquet, Salomon Derlu, Chrétien Labonde, Jean Lore, Vincent Turequeau, Claude Robillard, Jean Jheresme, maîtres joueurs d'instruments à Paris, à Philbert Picard, prévôt de la Communauté des clercs du Châtelet, de jouer tous ensemble et au nombre de 12, moyennant 91 livres 
      promesse; Bocquet, Michel; Derlu, Salomon; Labonde, Chrétien; Lore, Jean; Turequeau, Jean; Robillard, Claude; Jheresme, Jean; Picard, Philbert; musicien
    - Bail pour six ans de Noël 1563 et moyennant 20 livres d'une maison à Paris rue de la Porte Bordelle par le collège de Champagne dit de Navarre (par maître Jean Le Pelletier, grand-maître etc...) à Martin Chubi, marchand, bourgeois de Paris., 17 décembre 1563; MC/ET/XXXIII/48
      bail; Navarre (collège de); Bordelle (rue); Le Pelletier, Jean; Chubi, Martin; enseignant
    - Contrat de mariage entre Jacques Le Roy, maitre maçon, tailleur de pierres à Paris, et Geneviève Espert, fille de Charlotte Garraby, femme de Jean Espert, boucher au faubourg Saint-Marcel., 21 décembre 1563; MC/ET/XXXIII/48
      contrat de mariage; Saint-Marcel (faubourg); Le Roy, Jacques; Espert, Geneviève; Garraby, Charlotte; Espert, Jean; maçon; tailleur de pierre; boucher
    - Testament de Frère Nicole Heudon, religieux novice à l'abbaye Sainte-Geneviève-au-Mont à Paris, fils de Sire Pierre Heudon, marchand mégissier au faubourg Saint-Marcel et de défunte Guillemette Le Mercyer., 24 décembre 1563; MC/ET/XXXIII/48
      testament; Sainte-Geneviève (abbaye); Saint-Marcel (faubourg); Heudon, Nicole; Heudon, Sire Pierre; Le Mercyer, Guillemette; religieux; commerçant
    - Constitution de 25 livres de rente par Claude Zoline, docteur régent en la faculté de médecine, à frère Guillaume Zoline, son fils, religieux novice à l'abbaye Sainte-Geneviève-au-Mont, acceptant par dom Joseph Foulon, abbé, payable aux quatre termes à compter seulement de la profession et dont moitié sera éteinte à la mort de Guillaume., 24 décembre 1563; MC/ET/XXXIII/48
      constitution de rente; Foulon, Joseph; Zoline, Claude; Zoline, Guillaume; abbé; docteur d'université
    - Constitution moyennant 100 livres de 8 livres 6 sols de rente sur des héritages à Montreuil par Gilles Porcher, praticien à Montreuil-sous-Bois (93) au collège Fortet (par Nicole Watin, principal du collège Fortet, etc...)., 30 décembre 1563; MC/ET/XXXIII/48
      constitution de rente; Fortet (collège de); Montreuil (Seine-Saint-Denis); Porcher, Gilles; Watin, Nicole; juriste; directeur d'établissement d'enseignement; enseignant
    - Bail pour 9 ans de Noël 1563 et moyennant 15 livres 10 sols par an d'un grand bûcher situé sous le petit dortoir des bacheliers du collège Saint-Bernard par Frère Jean Galand, docteur en théologie et proviseur du collège, et Nicole Carré, procureur et receveur du collège à Antoine Potier, marchand tonnelier à Paris, rue Saint-Victor., 31 décembre 1563 - 1563; MC/ET/XXXIII/48
      bail; Bernardins (collège des); Saint-Victor (rue); Galand, Jean; Carré, Nicole; Potier, Antoine; docteur d'université; directeur d'établissement d'enseignement; tonnelier; bachelier
    - Contrat de mariage entre Antoine Drouyn, marchand de vins, bourgeois de Paris, et Denise Maissequart, veuve de Pierre Savart, maître tailleur d'habits à Paris., 6 janvier 1564; MC/ET/XXXIII/48
      contrat de mariage; Drouyn, Antoine; Maissequart, Denise; Savart, Pierre; commerçant; tailleur d'habits
    - Offre réelle par Louis Faret, étudiant en l'Université, et quittance par Guillaume Cavenet, curé de Verberie, de 327 livres 19 sols 5 deniers, portés en arrêt de recréance de la cure de Verberie, rendu par le Parlement le 4 décembre 1563., 7 janvier 1564; MC/ET/XXXIII/48
      quittance; Verberie (Oise); Faret, Louis; étudiant; curé
    - Marché par Macé Challange, voiturier par terre à Paris, rue Saint-Victor, à Philippe Barbier, marchand bourgeois de Paris demeurant au Mont Saint-Hilaire, à la grande Caille, et Nicolas Journet, doreur de livres à Paris, rue des Noyers, commissaires ordonnés par justice, pour le nettoyage et enlèvement des immondices du quartier du Mont-Saint-Hilaire durant un an du 1er janvier 1564 et moyennant 235 livres., 11 janvier 1564; MC/ET/XXXIII/48
      marché; Saint-Victor (rue); Mont-Saint-Hilaire (hameau); Noyers (rue des); Challange, Macé; Barbier, Philippe; Journet, Nicolas; transporteur de marchandises; décorateur; commerçant
    - Titre nouvel par Jeanne Frolo, veuve de Louis Ysambert, procureur au Parlement et héritière pour moitié avec Jean Frolo, son père, Président au présidial de Meaux, de défunt Claude Frolo, leur père, procureur au Châtelet, pour une maison et ferme appelée La Chouette, à Saint-Leu-les-Taverny (95) sur laquelle le collège Fortet a droit de prendre, chaque année, à la Saint-Rémy, 35 livres de rente., 14 janvier 1564; MC/ET/XXXIII/48
      titre nouvel; Fortet (collège de); Meaux (Seine-et-Marne); Saint-Leu-la-Forêt (Val-d'Oise); Frolo, Jeanne; Ysambert, Louis; Frolo, Jean; Frolo, Claude; procureur de justice (Ancien Régime); procureur de justice (Ancien Régime); magistrat
    - Vente moyennant 60 livres de 3 quartiers et demi de vigne à Gentilly (94) par Guillaume Le Noir, marchand libraire à Paris, Grande rue Saint-Jacques, et Catherine Gillebert, sa femme, à Claude Dupuys, laboureur à Villejuif (94)., 15 janvier 1564; MC/ET/XXXIII/48
      acte de vente; Gentilly (Val-de-Marne); Saint-Jacques (grande rue); Villejuif (Val-de-Marne); Le Noir, Guillaume; Gillebert, Catherine; Dupuys, Claude; libraire; agriculteur
    - Bail pour 9 ans de la Saint-Martin d'hiver 1563 et moyennant 40 livres par an, de 3 arpens de terre à Lumigny (77) au profit de Martin Houze, laboureur à Lumigny, par Pierre de Hodicq, prêtre, docteur en théologie, et chapelain des chapelles Notre-Dame-de-Malicorne et de Saint-Michel-d'Autrèches fondées en l'église de Lumigny., 20 janvier 1564; MC/ET/XXXIII/48
      Précisions sur les lieux: Lumigny-Nesles-Ormeaux (Seine-et-Marne)--Lumigny
      bail; Lumigny-Nesles-Ormeaux (Seine-et-Marne); Hodicq, Pierre de; Houze, Martin; docteur d'université; agriculteur; prêtre
    - Vente moyennant 28 livres de 3 quarterons de vigne à Gentilly (94) par Louis Letourneur, docteur régent en la faculté de médecine de Paris, époux d'Agnès Zoline à Claude Zoline, aussi docteur régent à la faculté de médecine de Paris., 20 janvier 1564; MC/ET/XXXIII/48
      acte de vente; Gentilly (Val-de-Marne); Letourneur, Louis; Zoline, Agnès; Zoline, Claude; docteur d'université
    - Ratification d'un contrat passé devant Gervais Lecoq, notaire au Mans, par René Lancloix, marchand au Mans, leur procureur, avec Julien Le Mercier, par Marie Lullin, veuve de Richard Bizet, marchand de drap de soie, bourgeois de Paris et à présent remariée à Jacques Bohier, capitaine et gouverneur du château et d'Etampes, et Nicolas Bizet, son fils du premier lit, écolier, étudiant., 21 janvier 1564; MC/ET/XXXIII/48
      ratification; Etampes (Essonne); Le Mans (Sarthe); Lecoq, Gervais; Lancloix, René; Le Mercier, Julien; Lullin, Marie; Bizet, Richard; Bohier, Jacques; commerçant; négociant; officier (armée); gouverneur; étudiant
    - Contrat de mariage entre Nicolas Bruslé, maître imprimeur, bourgeois de Paris, et Cardine Guenet, veuve de Jean Baudelot, bourgeois de Paris, l'un des 60 arbalétriers de la ville Paris., 22 janvier 1564; MC/ET/XXXIII/48
      contrat de mariage; Bruslé, Nicolas; Guenet, Cardine; Baudelot, Jean; imprimeur; militaire du rang
    - Symone Pelart, veuve de Guillaume Janvier, tailleur d'habits à Paris, quitte Pierre Archambault, libraire à Paris, de tous ses biens meubles qu'elle avait apportés par le contrat de mariage fait entre eux (30 Janvier 1563 ET/XXXIII/47) et qui a été déclaré nul., 26 janvier 1564; MC/ET/XXXIII/48
      quittance; Archambault, Pierre; Pelart, Symone; Janvier, Guillaume; libraire
    - Quittance de compte de tutelle donnée par Michel Le Sueur, papetier à Paris, âgé de 29 ans, à Jacques Le Sueur, son frère, dudit état., 26 janvier 1564; MC/ET/XXXIII/48
      quittance; Le Sueur, Michel; Le Sueur, Jacques; papetier
    - Quittance par Pierre Archambault, libraire à Paris, à Mathurin Oudard, marchand de vins à Paris, pour tous les droits successifs à lui dus par suite du décès de Jeanne Archambault, sa fille, épouse dudit Oudard., 26 janvier 1564; MC/ET/XXXIII/48
      quittance; Archambault, Pierre; Oudard, Mathurin; Archambault, Jeanne; libraire; commerçant
    - Bail pour 6 ans de Pâques 1564 et moyennant 30 livres par an d'un petit ouvroir sur la rue de la Bûcherie à Paris, à Etienne Petit, maître savetier à Paris, par maître Nicole Jacquart, docteur régent en la faculté de Paris et à présent doyen d'icelle., 31 janvier 1564; MC/ET/XXXIII/48
      bail; Bûcherie (rue de la); Jacquart, Nicole; Petit, Etienne; docteur d'université; doyen d'université; bottier
    - Testament de Péronne Hernie, veuve en premières noces de Pierre Duchesne et en secondes noces de Pierre Terlant, marchand apothicaire épicier, demeurant au boulevard de la Porte Bordelle, à Paris ' gisant au lit, malade '., 1er février 1564; MC/ET/XXXIII/48
      testament; Bordelle (porte); Hernie, Péronne; Duchesne, Pierre; Terlant, Pierre; commerçant; pharmacien
    - Contrat de mariage entre Jean Lhermitte, argentier de Monsieur le Comte du Lude, et Claude Muttet, serviteur domestique de la maison du Roi, demeurant à Paris, rue de Bethisy, en présence du Révérend Père en Dieu René de Daillon, abbé de Charroux, frère du Comte Du Lude., 3 février 1564; MC/ET/XXXIII/48
      contrat de mariage; Béthisy (rue); Lhermitte, Jean; Du Lude, M.; Muttet, Claude; Muttet, Nicolas; Daillon, René de; abbé
    - Bail pour 4 ans de Pâques 1564 d'une maison à Paris, rue des Anglois, au coin de la rue du Plâtre, moyennant 60 livres par an par Claude Zoline, docteur régent en la faculté de médecine, au profit de Charles Poullain, banquier, bourgeois de Paris., 4 février 1564; MC/ET/XXXIII/48
      bail; Anglais (rue des); Noyers (rue des); Plâtre (rue du); Poullain, Charles; Zoline, Claude; banquier; docteur d'université
    - Testament de Sire Jean Gobelin le jeune, marchand teinturier en écarlate au faubourg Saint-Marcel ' estant en bonne prospérité et santé de son corps '., 11 février 1564; MC/ET/XXXIII/48
      testament; Saint-Marcel (faubourg); Gobelin, Jean; commerçant
    - Bail pour 9 ans de la Saint-Martin 1566 (date d'expiration du bail fait pour 18 ans à Jean de Vaux, écuyer, par acte Fardeau du 2 juillet 1547) et moyennant 8 setiers de grain de rente au chapelain de la Chapelle Saint-Jean à Villeneuve-le-Comte et 36 livres de loyer de terres à Villeneuve-le-Comte par le collège du Cardinal-Lemoine à Philippe Maheu, laboureur à Rancuillyer, paroisse des Bailly-en-Brie., 12 février 1564; MC/ET/XXXIII/48
      bail; Cardinal Lemoine (collège du); Villeneuve-le-Comte (Seine-et-Marne); Bailly-Romainvilliers (Seine-et-Marne); Maheu, Philippe; agriculteur
    - Transaction entre Louis Le Tourneur, docteur régent en la faculté de médecine, et Claude Pougerise, praticien en cour d'église, son locataire au sujet des réparations d'une maison sise à Paris, rue des Noyers, L'Ecu de France., 15 février 1564; MC/ET/XXXIII/48
      accord; Ecu de France (enseigne de l'); Noyers (rue des); Le Tourneur, Louis; Pougerise, Claude; docteur d'université; juriste
    - Transport de 100 sols de rente sur des immeubles à Vitry et moyennant 60 livres par Thomas Lamassier, laboureur à Vitry-sur-Seine (94), à Jean Bellair, chapelain du collège de Navarre., 21 février 1564; MC/ET/XXXIII/48
      cession; Belair, Jean
    - Titre nouvel par le collège Fortet à cause d'une maison à Paris, rue du Cerf dit de La Vieille-Monnaie près l'Ecole Saint-Germain ' Le Pot d'Etain ' donnée partiellement par Jacques Duquesnoy et acquise pour le surplus de Gervais Perier et de sa sœur Marguerite Duquesnoy, sœur dudit Jacques sur laquelle sont dus 48 sols parisis de rente à Marie Dauvet, veuve de Julien de Bourgneuf, Président au Parlement de Bretagne., 24 février 1564; MC/ET/XXXIII/48
      titre nouvel; Fortet (collège de); Pot d'Etain (enseigne du); Vieille-Monnaie (rue de la); Cerf (rue du); Duquesnoy, Jacques; Perier, Gervais; Duquesnoy, Marguerite; Dauvet, Marie; Bourgneuf, Julien de; président au parlement (Ancien Régime)
    - Bail pour 3 ans du 1er mars 1564 et moyennant 85 livres par an des revenus de la cure de Marolles-en-Hurepoix par Nicole Carré, curé de Marolles, à Pierre Le Comte, prêtre à Marolles., 29 février 1564; MC/ET/XXXIII/48
      bail; Carré, Nicole; Le Comte, Pierre; curé; prêtre
    - Testament d'Odet de Selve, chevalier, seigneur de Marignan, Sablonnières et Souppoinville, conseiller privé, ' gisant au lit, malade '., 10 mars 1564; MC/ET/XXXIII/48
      testament; Selve, Odet de
    - Contrat de mariage entre Charles Boucherot le jeune, marchand laboureur à Chambly (60) et Marie Du Chastel, veuve de Guillaume de Waterie, marchand bonnetier à Paris, et nièce de maître Guillaume Cavenel, prêtre, curé de Verberie (60), demeurant à Paris près la Porte Bordelle., 12 mars 1564; MC/ET/XXXIII/48
      contrat de mariage; Chambly (Oise); Verberie (Oise); Boucherot, Charles, le jeune; Du Chastel, Marie; Waterie, Guillaume de; Cavenel, Guillaume; commerçant; agriculteur; commerçant; fabricant d'accessoires vestimentaires
    - Contrat de mariage entre Sire Pierre Chauvet, marchand bourgeois de Paris, et Millian Motin, veuve de Jacques Moret, marchand au Faubourg Saint-Germain-des-Prés. Et quittance de dot du 1er mai 1564., 12 mars 1564; MC/ET/XXXIII/48
      contrat de mariage; Saint-Germain-des-Prés (hameau); Chauvet, Pierre; Motin, Millian; Moret, Jacques; commerçant
    - Contrat de mariage entre Jean de Mange, écuyer, seigneur de la Grosse, demeurant sur les fossés Saint-Victor, et Perrette Baudey, âgée de 28 ans, fille de Jean Baudey, décédé, marchand à Sainte-Opportune près Falaise, et de Jacquette Lesage., 24 mars 1564; MC/ET/XXXIII/48
      contrat de mariage; De Mange, Jean; Baudey, Perrette; Bodey, Jean; Lesage, Jacquette; commerçant
    - Accord entre maître Pierre de Hodic, docteur régent en la faculté de théologie, maître au collège du Cardinal-Lemoine ainsi que les dignitaires et boursiers dudit collège d'une part et maître Nicole Viguyer, principal du collège aux termes duquel Viguyer, malgré son bail, résilie la principauté à compter de la Saint-Rémy 1564 moyennant divers arrangements, d'autre part.., 25 mars 1564; MC/ET/XXXIII/48
      accord; Cardinal Lemoine (collège du); Hodic, Pierre de; Viguyer, Nicole; docteur d'université; étudiant; directeur d'établissement d'enseignement; enseignant
    - Quittance par Nicole Viguyer, principal du collège du Cardinal-Lemoine, à Guillaume Jorron, procureur et receveur du collège, de 8 livres 18 sols 1 denier, solde de 57 livres 16 sols 5 deniers à laquelle le collège a été condamné envers lui par arrêt du Parlement du 27 mars 1563 (n.st.) et de 25 livres 9 sols 9 deniers pour la moitié des dépens., 27 mars 1564; MC/ET/XXXIII/48
      quittance; Cardinal Lemoine (collège du); Viguyer, Nicole; comptable; directeur d'établissement d'enseignement; enseignant
    - Quittance par Frère Jean Gallandy, proviseur et Nicole Carré, receveur et procureur du collège Saint-Bernard (au nom de Frère Louis, abbé de Cîteaux), aux Consorts Habert de 284 livres 15 sols 3 deniers pour rachat de 10 livres de rente sur une maison et un chantier rue des Bernardins et solde des arrérages., 28 mars 1564; MC/ET/XXXIII/48
      quittance; Bernardins (collège des); Bernardins (rue des); Gallandy, Jean; Carré, Nicole; directeur d'établissement d'enseignement; comptable; abbé
    - Bail pour 6 ans de Pâques 1564 et moyennant 40 livres par an par Nicole Jacquart, docteur régent de la faculté de médecine et doyen, à maître André Perdulcis, aussi docteur régent en la faculté de médecine, époux de Bastienne Ouvrard, d'une maison étant des appartenances de la faculté, rue de la Bûcherie, que tenait précédemment feu Jacques Gouppil., 29 mars 1564; MC/ET/XXXIII/48
      bail; Bûcherie (rue de la); Gouppil, Jacques; Jacquart, Nicole; Ouvrard, Sébastienne; Perdulcis, André; docteur d'université; doyen d'université
    - Transport moyennant 120 livres de 10 livres de rente sur l'Hôtel-de-Ville constituées le 29 novembre 1537 par Louis Le Tourneur, régent en la faculté de médecine, époux d'Agnès Zoline, au collège Saint-Bernard (par maître Nicole Carré, prêtre, procureur et receveur du collège)., 29 mars 1564; MC/ET/XXXIII/48
      cession; Bernardins (collège des); Le Tourneur, Louis; Zoline, Agnès; prêtre; comptable
    - Quittance de 100 livres par Michel de Vascozan, imprimeur, bourgeois de Paris, à Claude Le Fevre, marchand bourgeois de Paris, pour le rachat de 8 livres 6 sols 8 deniers de rente (acte incomplet), le 5 ou 6 avril 1564., 5 avril 1564 - 6 avril 1564; MC/ET/XXXIII/48
      quittance; Vascozan, Michel de; Le Fevre, Claude; imprimeur; commerçant
    - Bail pour 3 ans de la Saint-Jean-Baptiste 1564 et moyennant 160 livres par an, outre le gros du curé et un paiement exceptionnel de 80 et 40 livres pour une fois du revenu du prieuré Saint-Clair-de-Souppes, 77 au diocèse de Sens, par Jacques Naudot, principal des grammairiens du collège de Navarre et prieur, au profit de Jean Paillard, prêtre, demeurantl à Souppes., 7 juin 1564; MC/ET/XXXIII/48
      Précisions sur les lieux: Souppes-sur-Loing (Seine-et-Marne)--Saint-Clair (prieuré)
      bail; Souppes-sur-Loing (Seine-et-Marne); Naudot, Jacques; Paillard, Jean; enseignant; abbé; prêtre
  - Minutes. 1564, 3 avril - 1565, 19 avril, 3 avril 1564 - 19 avril 1565; MC/ET/XXXIII/49; registre. Document détérioré.
    - Bail pour 6 ans de la Saint-Jean-Baptiste 1564 et moyennant 130 livres par an d'une maison à Paris, faisant le coin du quai de la Tournelle et de la rue de Bièvre, par André Perdulcis, docteur régent en la faculté de médecine, et Sébastienne Ouvrard, sa femme, à Jean Dorat, lecteur du roi en lettres grecques., MC/ET/XXXIII/49
      bail; Bièvre (rue de); Tournelle (quai de la); Dorat, Jean (1508-1588); Ouvrard, Sébastienne; Perdulcis, André; docteur d'université; lecteur du roi (Ancien Régime)
    - Bail pour 9 ans de Pâques 1564 et moyennant 12 livres par an par Nicole Carré, prêtre, curé de Marrolles et procureur et receveur du collège Saint-Bernard, à sire Hugues Burlat, marchand, bourgeois de Paris, d'un cellier étant au-dessous du dortoir de la communauté., 6 avril 1564; MC/ET/XXXIII/49
      bail; Bernardins (collège des); Carré, Nicole; Burlat, Hugues; prêtre; curé; comptable
    - Quittance de 245 l. pour arrérages et rachat de 20 l. de rente données par Jacques Bohier, capitaine du château et gouverneur d'Etampes, à cause de sa femme, Marie Leulin, précédemment veuve de Richard Bizet, le jeune, marchand drapier, à Denis Chantemerle, notaire au Châtelet, la rente était assise sur une maison à Paris, au carrefour Saint-Séverin, où demeure Guy Nynan, notaire au Châtelet, et Geneviève Delisle, sa femme., 8 avril 1564; MC/ET/XXXIII/49; fol.0015
      quittance; Etampes (Essonne); Nynan, Guy; Delisle, Geneviève; Bohier, Jacques; Leulin, Marie; Bizet, Richard; Chantemerle, Denis; notaire; négociant
    - Titre nouvel de 4 sols parisis de rente foncière due au Chapitre de la collégiale Saint-Benoît-le-Bien-Tourné par le collège de Laon (représenté par Guillaume Gaillard, prêtre, docteur régent de la Faculté de théologie et principal du collège de Laon) comme détenteur d'une maison à Paris, rue des Carmes, voisins du collège, ' La Corne de Cerf '., 15 avril 1564; MC/ET/XXXIII/49
      titre nouvel; Laon (collège de); Saint-Benoît (église); Carmes (rue des); Corne de Cerf (enseigne de la); Gaillard, Guillaume; prêtre; directeur d'établissement d'enseignement; enseignant; directeur d'établissement d'enseignement; enseignant; docteur d'université
    - Promesse par Antoine Baron, boursier du collège de Laon, aux représentants dudit collège de leur rendre fidèle compte de ce qu'il recouvrira des sommes qui leur sont dues en suite à la procuration qu'il lui ont donnée., 15 avril 1564; MC/ET/XXXIII/49
      promesse; Laon (collège de); Baron, Antoine; étudiant
    - Testament de Lucette Foulon, veuve de Jean Fromer, fondeur, demeurant à Paris, rue des Gravilliers ' en sa pleine santé et non malade '., 17 avril 1564; MC/ET/XXXIII/49
      testament; Gravilliers (rue des); Foulon, Lucette; Fromer, Jean; fondeur
    - Transport moyennant 500 livres, de 41 livres 13 sols 4 deniers de rente sur l'Hôtel de Ville, constituées le 30 décembre 1558 par Denis de Nogentel, écuyer, seigneur de Rozoy près Oulchy-le-Chatel-en-Valois, 02 à noble homme, maîtrte André Perdulcis, docteur régent en la Faculté de médecine., 19 avril 1564; MC/ET/XXXIII/49
      cession; Nogentel, Denis de; Perdulcis, André; docteur d'université
    - Contrat de mariage entre Claude Dumont, étuvier et bourgeois de Paris, et Claude Belletière, sœur de Pierre et Jacques Belletière, marchands mégissiers au Faubourg Saint-Marcel., 21 avril 1564; MC/ET/XXXIII/49
      contrat de mariage; Saint-Marcel (faubourg); Dumont, Claude; Belletière, Claude; Belletière, Pierre et Jacques; commerçant
    - Promesse, moyennant 655 livres, par Henri Delaistre, receveur du connétable en sa baronnie de Massy et huissier et garde des portes du Palais royal à Paris, à Sire Jean Charron, marchand-et-bourgeois-de-Paris, de lui résigner son office de garde des portes du palais avec les gages de 25 - 27 livres par an et la jouissance d'une maison en la cour du palais joignant la porte du côté Saint Barthélémy et d'une étable entre la montée des deux petits degrés., 22 avril 1564; MC/ET/XXXIII/49
      promesse; Justice (palais de); Delaistre, Henri; Charron, Jean; huissier de justice; percepteur; commerçant
    - Contrat de mariage entre Jacques Martin, compagnon tondeur à Paris, rue de la Bûcherie, et Gillette Le Roy, fille de Robine Bouette, veuve de Jacques Le Roy, maître pâtissier à Paris. Et quittance de dot du 3 juin 1564., 24 avril 1564; MC/ET/XXXIII/49
      contrat de mariage; Bûcherie (rue de la); Martin, Jacques; Le Roy, Gillette; Bouette, Robine; Le Roy, Jacques; tisserand; pâtissier
    - Quittance par Claude de Vaulx, maître étouppier à Paris, comme procureur de Claude Brosseau dit Poulet, garde et concierge du Jeu de Paume du Château du Louvre, à Philippe Brosseau dit Poulet, frère de Claude, de 300 livres pour trois ans de loyer échu à Pâques 1564 (à raison de 100 livres par an) desdits Jeux de Paume du Château du Louvre., 26 avril 1564; MC/ET/XXXIII/49
      quittance; Vaulx, Claude de; Brosseau dit Poulet, Claude; Brosseau dit Poulet, Philippe; concierge
    - Contrat de mariage entre Jacques Harmoise, maître savetier à Paris, et Michelle Hedonvillier, fille de Laurent Hedonvillier, maître savetier, bourgeois de Paris, et de feue Marguerite Moulle. Et quittance de dot du 6 mai 1564., 26 avril 1564; MC/ET/XXXIII/49
      contrat de mariage; Harmoise, Jacques; Hedonvillier, Michelle; Hedonvillier, Laurent; Moulle, Marguerite; bottier
    - Bail pour 4 ans du 1er mai 1564 et jusqu'à la Toussaint 1568, moyennant 600 livres par an de la ferme de la Coustume et grande prévôté de Saint-Pierre-sur-Dives par Galéas de Balsac, abbé de Saint-Pierre-sur-Dives, au diocèse de Sées, à Jean Rillon, laboureur et marchand à Saint-Pierre-sur-Dives., 27 avril 1564; MC/ET/XXXIII/49
      bail; Balsac, Galéas de; Rillon, Jean; abbé; agriculteur; commerçant